【裁判字號】    98,審交訴,63
【裁判日期】    980731
【裁判案由】    業務過失致死
【裁判全文】
臺灣士林地方法院刑事判決            98年度審交訴字第63號
公  訴  人  臺灣士林地方法院檢察署檢察官
被      告  甲○○
上列被告因業務過失致死案件，經檢察官提起公訴（98年度偵字
第6071號），被告為有罪之陳述，本院合議庭裁定改行簡式審判
程序，並判決如下：
    主  文
甲○○犯業務過失致人於死罪，處有期徒刑陸月，如易科罰金以
新臺幣壹仟元折算壹日。
    事  實
一、甲○○任職於聯倉交通有限公司，擔任大貨車司機，為從事
    駕駛業務之人，於民國98年3 月25日20時2 分許，駕駛車牌
    號碼741-GE號營業大貨車沿臺北縣八里鄉○○○○道由林口往
    八里方向行駛，行經八里焚化爐前方時，不慎撞及臺61線橋
    墩，橋墩水泥塊因此掉落砸中同向行駛在其右側由蔡明吟駕
    駛之車牌號碼6199-VL 號自用小客車引擎蓋，甲○○、蔡明
    吟因此下車商談車禍賠償事宜，嗣雙方決定停車在現場並等
    待交通警察前來處理。甲○○原應注意駕駛汽車應遵守道路
    交通標誌、標線、號誌之指示，且應注意在顯有妨害其他車
    輛通行之處所，不得停車，而依當時天候、路面狀況等，並
    無不能注意之情事，竟疏未注意，貿然將前揭營業大貨車停
    放在路邊，因該車車體龐大致左側車身、車輪跨越路側白實
    線之車輛停放線，因而佔用外側車道形成路障，復未立即在
    車後方放置警告標誌以採取必要之安全措施，適陳仁傑騎乘
    車牌號碼FNX-606 號重型機車沿臺北縣八里鄉○○○○道由林
    口往八里方向駛至，亦疏未注意飲酒後不得駕車及車前狀況
    ，因閃避不及，上開機車右側手把、右後照鏡遂擦撞該營業
    大貨車之左後車身，陳仁傑因此人車倒地受有腹腔內出血（
    起訴書誤載為胸腔內出血）等傷害，經送醫後不治死亡。甲
    ○○於肇事後，於其上開犯行未為任何有偵查犯罪職權之公
    務員知悉前，向前往現場處理之警察自首犯罪，接受裁判。
二、案經臺北縣政府警察局蘆洲分局報請臺灣士林地方法院檢察
    署檢察官偵查起訴。
    理  由
一、前揭犯罪事實，業據被告甲○○於本院準備程序及審理時供
    認不諱，並經證人蔡明吟於警詢時、偵查中證述屬實，復有
    道路交通事故現場圖、道路交通事故調查報告表（一）（二
    ）、現場照片、741-GE號營業大貨車及FNX-606 號重型機車
    採證照片26張在卷可稽，又被害人確係因本件車禍受傷死亡
    ，亦經臺灣士林地方法院檢察署檢察官督同檢驗員相驗屬實
    ，並製有相驗屍體證明書、長庚紀念醫院診斷證明書、臺灣
    士林地方法院檢察署相驗筆錄、檢驗報告書各一份及相驗照
    片在卷可資佐證。按駕駛人駕駛汽車，應遵守道路交通標誌
    、標線、號誌之指示；又汽車於顯有妨礙其他人、車通行處
    所，不得停車，道路交通安全規則第90條、第112 條第1 項
    第9 款定有明文。查被告駕駛前揭營業大貨車停放路邊時，
    本應遵守道路交通標誌、標線、號誌之指示，並不得於顯有
    妨礙其他人、車通行之處所停車，而依當時天候晴，夜間有
    照明，柏油路面乾燥無缺陷且無障礙物，視距良好，並無不
    能注意之情形，竟違反上開規定，致該車車體左側車身、車
    輪跨越路側白實線之車輛停放線，因而佔用外側車道形成路
    障，以致肇事，被告之行為顯有過失至明，又被害人於本件
    車禍發生時，疏未注意飲酒後不得駕車及車前狀況，致其機
    車右側手把、右後照鏡遂擦撞該營業大貨車之左後車身，而
    因本件車禍受有腹腔出血，於98年3 月27日上午9 時20分許
    不治死亡，被害人陳仁傑之行為與有過失，惟被告仍難免過
    失之責，是被告之過失行為與被害人之死亡間，自具有相當
    因果關係。本件事證明確，被告犯行堪以認定。
二、被告係聯倉交通有限公司之駕駛員，平日以駕駛營業大貨車
    運送貨物為業，為從事駕駛業務之人，核被告駕駛營業大貨
    車因過失致被害人死亡之行為，係犯刑法第276 條第2 項之
    業務過失致人於死罪。又被告於肇事後，留在現場，並向前
    往處理事故之警察蘇信誠當場承認為肇事人，而接受裁判，
    有臺北縣政府警察局蘆洲分局道路交通事故肇事人自首情形
    記錄表一份附卷可稽，被告對於未發覺之犯罪自首而接受裁
    判，符合自首要件，應依刑法第62條前段之規定減輕其刑。
    爰審酌被告之過失程度，造成被害人死亡，及被告之品行、
    智識程度、生活狀況，犯罪後供認犯行之態度，並斟酌告訴
    人與前妻（被害人之父母）共請求被告賠償新臺幣（下同）
    五百六十萬元，而被告依其過失程度僅願賠償一百五十萬元
    ，致未能達成民事和解等一切情狀，量處如主文所示之刑，
    並諭知易科罰金之折算標準。
據上論斷，應依刑事訴訟法第299 條第1 項前段、第273 條之1
第1 項，刑法第276 條第2 項、第62條前段、第41條第1 項前段
，刑法施行法第1 條之1 ，判決如主文。
本案經檢察官翁偉倫到庭執行職務。
中    華    民    國    98    年    7    月    31     日
                  刑事第一庭法  官  周明鴻
以上正本證明與原本無異。
如不服本判決應於收受判決後10日內向本院提出上訴書狀，並應
敘述具體理由；其未敘述上訴理由者，應於上訴期間屆滿後20日
內向本院補提理由書（均須按他造當事人之人數附繕本）「切勿
逕送上級法院」。
                            書記官  丁梅芬
中    華    民    國    98    年    7    月    31     日
附錄論罪科刑法條：
刑法第276 條第2 項
從事業務之人，因業務上之過失犯前項之罪者，處 5 年以下有期
徒刑或拘役，得併科3 千元以下罰金。


司法院資訊處製作；財團法人民間司法改革基金會備份。
